【裁判字號】    92,易緝,39
【裁判日期】    920227
【裁判案由】    竊盜等
【裁判全文】
臺灣臺中地方法院刑事判決                          九十二年度易緝字第三九號
    公  訴  人  臺灣臺中地方法院檢察署檢察官
    被      告  乙○○  男  廿.
右列被告因竊盜等案件，經檢察官提起公訴（八十九年度偵字第一一九九五號），本
院判決如左：
    主  文
乙○○竊盜，處有期徒刑陸月，如易科罰金，以佰元折算壹日。
    事  實
一、乙○○曾於民國八十八年間因違反著作權法案件，經本院判處有期徒刑一年二月
    ，緩刑二年，於八十九年一月二十二日確定，仍不知戒惕。其意圖為自己不法之
    所有，於八十九年七月五日下午六時許，在臺中市○○路與旅順路口附近，見車
    牌號碼ＰＥ─０一五八號自用小客車〔該車為甲○○所有，於同年六月三十日凌
    晨五時許，在臺中縣潭子鄉○○村○○路○段二巷二十二弄三十號地下室，遭不
    詳姓名之人竊取，該車價值約新臺幣（下同）二十萬元，遭竊時車內有金飾一批
    約三萬五千元，另有土地及建物所有權狀各一份及客戶保險單二份〕經人竊取後
    停放在該處，該車車門未鎖且鑰匙插在錀匙孔內，即進入車廂發動引擎，竊取得
    手後離去。嗣於八十九年七月十二日凌晨零時許，乙○○駕駛前揭贓車行經臺中
    市○○路○段三０九號時（起訴書誤載為八十九年七月五日下午六時許，行經臺
    中市○○路與旅順路口時），為警當場查獲。
二、案經臺中縣警察局移送臺灣臺中地方法院檢察署檢察官偵查起訴，曾土豪經合法
    傳喚後，無正當理由不到庭，經拘提後亦未到案，本院於八十九年十二月八日發
    布通緝，於九十二年一月二十日緝獲到案審理。
    理  由
一、右揭被告乙○○於前開時地竊取證人甲○○所有車牌號碼ＰＥ─０一五八號自用
    小客車一輛之事實，迭據被告於警詢、偵查及本院審理時坦承不諱，核與證人甲
    ○○於警詢及本院審理時證述情節相符，復有該自用小客車之贓物認領保管條、
    車輛竊盜、車牌失竊資料個別查詢報表—查詢車輛認可資料各一紙在卷足憑。綜
    上所述，被告自白與事實相符，事證明確，其右揭竊盜之犯行，洵堪認定。
二、核被告所為，係犯刑法第三百二十條第一項之竊盜罪。爰審酌被告竊得財物係自
    用小客車，價值約三十萬元，金額非低，惟念及被告犯後坦承犯行，態度良好，
    於本院審理時與證人甲○○達成和解，賠償其損失三萬元，有和解書一份附於本
    院卷可稽等一切情狀，量處如主文所示之刑。被告行為後，刑法第四十一條第一
    項前段已修正為：「犯最重本刑為五年以下有期徒刑以下之刑之罪，而受六個月
    以下有期徒刑或拘役之宣告，因身體、教育、職業、家庭之關係或其他正當事由
    ，執行顯有困難者，得以一元以上三元以下折算一日，易科罰金。」，並於九十
    年一月十日公布，於同年月十二日生效施行，比較新舊法律規定，以新法對被告
    較為有利，是依刑法第二條第一項前段規定應適用裁判時法，爰依修正後刑法第
    四十一條第一項前段之規定，諭知如易科罰金之折算標準，以資懲儆。
三、公訴意旨略以：被告於竊取上開車輛後，復意圖為自己不法之所有，於八十九年
    六月三十日凌晨五時三十分許，打電話向證人甲○○恫稱：該車在伊手上，如要
    取車，必須匯款美金五千元至伊帳號等語，經證人甲○○與被告討價還價後，協
    議以五萬四千元贖回該車，被告並要證人甲○○向指定之計程車司機繳款，事後
    證人甲○○覺得不妥，而未履行，因認被告此部分亦涉犯刑法第三百四十六條第
    一項、第三項之恐嚇取財未遂罪云云。惟被告辯稱：伊竊車之時間為八十九年七
    月五日下午六時許，竊車之地點在臺中市○○路與旅順路口附近，並非公訴人所
    指之上開時地，伊亦無打電話向證人甲○○恐嚇取財之行為等語。經查：證人甲
    ○○於本院九十二年二月十三日審理時證稱：伊從被告應訊的語調、速度判斷，
    與打電話給我的人聲音是相同的等語。惟經本院訊及：「為何經過二年半的時間
    ，還能確定打電話的是乙○○？」，其又證稱：「事情經過二年半，我無法確定
    打電話的是否為被告乙○○，只是我的直覺認為恐嚇取財跟竊車的應是同一人。
    」等語，亦即，證人甲○○係憑其個人主觀之猜測，認為竊車者應與恐嚇取財者
    係為同一人，此為其之擬制推測之詞，自難採信。又證人甲○○於八十九年八月
    七日偵查時亦證稱：被告音質、腔調很像恐嚇伊之人，但他恐嚇時用臺語，被告
    在警察局時均以國語談話等語，是以其在偵查時亦無法明確指認，而只能認為「
    很像」，且被告與恐嚇取財之人之慣用語言亦不相同，是以證人甲○○於偵查初
    期即無法確實指認。再者，證人甲○○於本院審理時亦證稱：「（恐嚇電話是否
    有錄音？）我有錄音二通電話，但該錄音帶已經丟掉了。」等語，故亦無其他證
    據可資證明被告有撥打上開電話並恐嚇取財之行為。本案有可能因證人甲○○於
    八十九年七月三日拒絕付款，原竊車及恐嚇取財之人即將該車放置在臺中市○○
    路與旅順路口附近，後於同年月五日下午六時許再為被告所竊取，被告之辯解，
    並無明顯違背事理之處，應屬有此可能。申言之，本案既有上述可能性存在，公
    訴人指出之證明方法，亦無法排除上述可能性，依罪疑唯輕原則，自應為有利於
    被告之認定。綜上，並無任何積極證據，足資證明被告就此部分有公訴人所指之
    恐嚇取財未遂之犯行，公訴人指出之證明方法，並無法使本院產生無合理懷疑之
    確信心證，本應為無罪之諭知，惟依公訴意旨，認此部分與前開起訴經判決有罪
    部分，分別具有牽連犯之裁判上一罪關係，依審判不可分原則，爰不另為無罪之
    諭知。
據上論斷，應依刑事訴訟法第二百九十九條第一項前段，刑法第三百二十條第一項、
第四十一條第一項前段（修正後），罰金罰鍰提高標準條例第一條前段、第二條，判
決如主文。
本案經檢察官黃政揚到庭執行職務
中      華      民      國      九十二      年      二    月    廿七    日
                                臺灣臺中地方法院刑事第四庭
                                        法  官  楊  真  明
右正本證明與原本無異。
如不服本判決，應於送達後十日內向本院提出上訴狀（須附繕本），上訴於臺灣高等
法院臺中分院。
                                        書記官
中      華      民      國      九十二      年      二    月    廿七    日
附錄本判決論罪科刑法條
中華民國刑法第三百二十條第一項：
  意圖為自己或第三人不法之所有，而竊取他人之動產者，為竊盜罪，處五年以下有
  期徒刑、拘役或五百元以下罰金。


司法院資訊處製作；財團法人民間司法改革基金會備份。
